【裁判字號】    95,簡上,65
【裁判日期】    950523
【裁判案由】    詐欺
【裁判全文】
臺灣嘉義地方法院刑事判決              95年度簡上字第65號
上  訴  人  臺灣嘉義地方法院檢察署檢察官
被      告  乙○○
上列上訴人因被告詐欺案件，不服本院九十五年度朴簡字第二九
號中華民國九十五年二月二十七日所為第一審判決（聲請簡易判
決處刑書案號：臺灣嘉義地方法院檢察署九十五年度偵字第七二
九號），提起上訴，本院管轄之第二審合議庭判決如下：
    主  文
上訴駁回。
    事  實
一、乙○○於民國九十四年七月底，見「求才令」報紙廣告欄刊
    登收購金融機構帳戶之訊息，而撥打廣告所留電話與不詳姓
    名年籍、綽號「阿傑」之成年男子聯絡後，能預見若提供金
    融機構帳戶供不詳身分者使用，可能遭利用於遂行財產上犯
    罪目的，其因缺錢花用，竟仍基於幫助詐欺取財之不確定故
    意，於九十四年八月三日，前往合作金庫銀行朴子分行申請
    開立帳號：0000000000000號帳戶後，旋於同年八月初某日
    ，在嘉義市火車站前，將上開帳戶之存摺、金融卡（含密碼
    ）及印章，以新臺幣（下同）三千元之代價，出售予姓名年
    籍不詳綽號「阿傑」之成年男子，供為存提款及匯款使用，
    幫助「阿傑」所組成之詐欺集團為詐欺犯行時，作為匯款帳
    戶，任由他人藉以遂行詐欺犯罪。嗣前述詐欺集團成員基於
    意圖不法所有之犯意聯絡，先於九十四年七月二十八日寄送
    普羅旅遊股份有限公司（以下簡稱普羅公司）信函予甲○○
    ，內附有國際迪士尼樂園ＶＩＰ卡一張，復於同年八月九日
    上午十一時許，撥打電話予甲○○，佯稱係普羅公司人員，
    而向甲○○詐稱其所收到之ＶＩＰ卡抽中該公司五獎，雖已
    超過兌獎時間，但當時正舉辦購買金飾之公益活動，只須以
    十萬元購買金飾即可領取獎金一百二十萬元，致甲○○陷於
    錯誤，遂依該詐欺集團成員之指示，於同日中午十二時許，
    匯款十萬元至乙○○之上開合作金庫銀行朴子分行帳戶內。
    嗣甲○○知悉受騙而報案，經警循線查獲上情。
二、案經嘉義縣警察局朴子分局報請臺灣嘉義地方法院檢察署檢
    察官偵查聲請簡易判決處刑。
    理  由
一、被告乙○○對於被告以外之人於警詢時之陳述，表示對於其
    證據能力不爭執，且本院認為前開筆錄作成時之情況，合法
    且無不當，故被告以外之人於警詢時之陳述，自得為證據，
    先予敘明。
二、上開事實，業據被告乙○○於本院審理中坦白承認，核與被
    害人甲○○於警詢所訴之情節相符。此外，復有合作金庫銀
    行新開戶建檔登錄單、交易明細表各二紙、郵政跨行匯款申
    請書、受理刑事案件報案三聯單、受理詐騙帳戶通報警示、
    詐騙電話斷話簡便格式表、受理各類案件紀錄表各一紙、普
    羅公司信函及ＶＩＰ卡影本在卷可稽，足認被告之自白與事
    實相符，其犯行堪予認定，應予依法論科。
三、核被告所為，係犯刑法第三百三十九條第一項詐欺取財罪之
    幫助犯，應依刑法第三十條第二項規定依正犯之刑減輕之。
    原審依上述事證，適用前開法條，並審酌被告之犯罪情狀，
    就其幫助詐欺犯行，犯後坦認犯行且具悔意，量處有期徒刑
    四月，如易科罰金，以三百元折算一日，緩刑二年，其認事
    用法並無違誤，上訴意旨指摘被告尚未與被害人和解，量刑
    過輕等語，並無理由，應予駁回。
四、依刑事訴訟法第四百五十五條之一第一項、第三項、第三百
    六十八條，判決如主文。
本案經檢察官李志明到庭執行職務
中    華    民    國    95    年    5     月    23    日
           刑事第三庭    審判長法  官  沈福財
                               法  官  卓春慧
                               法  官  陳仁智
以上正本證明與原本無異。
本件不得上訴。
中    華    民    國    95    年    5     月    23    日
                               書記官  李佳惠
附錄論罪科刑法條全文：
中華民國刑法第339條：
意圖為自己或第三人不法之所有，以詐術使人將本人或第三人之
物交付者，處五年以下有期徒刑、拘役或科或併科一千元以下罰
金。
以前項方法得財產上不法之利益或使第三人得之者，亦同。
前二項之未遂犯罰之。


司法院資訊處製作；財團法人民間司法改革基金會備份。
